臺灣板橋地方法院交通事件裁定
原處分機關　新北市政府警察局樹林分局
異　議　人
即受處分人　郭基福
上列異議人即受處分人因違反道路交通管理處罰條例案件，對於
新北市政府警察局樹林分局民國100年3月8日所為之北警交大裁
字000000000號處分，聲明異議，本院裁定如下：
    主  文
異議駁回。
    理  由
一、原處分意旨略以：異議人即受處分人郭基福於民國99年12月
    20日18時32分許，在新北市○○區○○路31巷路段，因於道
    路堆積、置放足以妨礙交通之物，經員警當場以北警交字第
    C00000000號舉發違反道路交通管理事件通知單舉發後，原
    處分機關於100年3月8日以北警交大裁字000000000號違反道
    路交通管理事件裁決書，依道路交通管理處罰條例第82條第
    1項第1款之規定，裁處罰鍰新臺幣（下同）1,500元。
二、異議意旨略以：該地點並非道路，且伊有向該土地承租人取
    得同意借放，為此請求撤銷原處分等語。
三、按在道路堆積、放置或拋擲足以妨礙交通之物者，除責令行
    為人即時停止並消除障礙外，處行為人或其雇主1,200 元以
    上2,400 元以下罰鍰，道路交通管理處罰條例第82條第1 項
    第1 款定有明文。次按前開條文中所指之道路，指公路、街
    道、巷弄、廣場、騎樓、走廊或其他供公眾通行之地方，同
    條例第3條第1款亦定有明文。而所謂妨礙交通，並不以行人
    或車輛完全無法通行始稱之，只要公眾通行之權利受到妨礙
    即足當之。又按憲法關於人民財產權應予保障之規定，旨在
    確保個人依財產之存續狀態行使其自由使用、收益及處分之
    權能，避免遭受公權力或第三人之侵害，惟如因公用或其他
    公益目的之必要，則為兼顧公益，其財產上之利益必須有特
    別之犧牲，其所有權人對於土地自由使用收益之權能必亦應
    受到限制，司法院大法官會議釋字第400 號解釋、交通部76
    年11月14日交路（七六）字第26017 號函示意旨可供參照。
四、經查：
  (一)異議人郭基福於上揭時、地，有於該地點之兩側圍籬旁，分
    別堆積、放置有其從事資源回收之相關物品（包含回收物、
    板車、鐵架、三輪車等物），佔據該處約略各1.5公尺之寬
    度，而為警當場掣單舉發等事實，為異議人所不爭執，並有
    前揭違反道路交通管理事件裁決書各1份、採證照片4張及現
    場圖1紙在卷足憑，是此部分之事實堪予認定。
  (二)異議人雖以前詞置辯，惟觀以前揭照片所示，係爭地點即新
    北市○○區○○街31巷，現仍有行人、車輛持續利用該路段
    為通行使用，故不論該土地是否為規劃為道路用地，亦不論
    該所有權為公有或私人所有（即具有公用地役關係之既成巷
    道），均不影響該處為現供公眾通行使用道路之認定，此亦
    經新北市政府警察局樹林分局定屬實，此有該局100 年5 月
    25日北警樹交裁字第1000016295號函在卷可憑。是異議人既
    於該道路上堆放有上開物品，所剩餘的空間雖仍得容車輛通
    行，但已限制原有道路之通行寬度，足使人車通行受到相當
    程度之妨礙，自已達妨礙交通之程度。縱該道路雖屬私人土
    地，但依前揭說明，為兼顧公益，其財產上之利益必須有特
    別之犧牲，對於土地自由使用收益之權能亦應受到限制，故
    仍應受道路交通管理處罰條例及其他交通法規之規範自明，
    是異議人上揭所辯，不足採信。
五、綜上所述，異議人確有於前述時、地放置足以妨礙交通之物
    之違規行為。是原處分機關援引道路交通管理處罰條例第82
    條第1項第1款之規定，據以裁處罰鍰 1,500元，核無違誤，
    本件異議人之異議為無理由，應予駁回。
據上論斷，應依道路交通事件處理辦法第18條，裁定如主文。
中    華    民    國   100    年    5     月    31    日
                  交通法庭   法  官   侯志融
以上正本證明與原本無異
如不服本裁定應於送達後5日內向本院提出抗告狀
                                書記官  田世杰
中    華    民    國   100    年    6     月    1     日